pl: Brokat jest ekologiczny: Biodegradowalny; Kompostowalny; Nietoksyczny; Na bazie roślinnej (celuloza); Bez plastiku; Z materiałów z recyklingu; Inne
ro-RO: Declarație privind caracterul ecologic al sclipiciului.: Biodegradabil; Compostabil; Netoxic; Din plante (celuloză); Fără plastic; Conținut reciclat; Altele
hu: Csillámra vonatkozó környezetbarát állítás: Biológiailag lebomló; Komposztálható; Nem mérgező; Növényi alapú (cellulóz); Műanyagmentes; Újrahasznosított tartalom; Egyéb
ru: Экологические характеристики блесток: Биоразлагаемый; Компостируемый; Нетоксичный; На растительной основе (целлюлоза); Без пластика; Из переработанных материалов; Другое
el: Περιβαλλοντικός ισχυρισμός (οικολογικό σήμα) γκλίτερ: Βιοδιασπώμενο; Κομποστοποιήσιμο; Μη τοξικό; Φυτικής προέλευσης (κυτταρίνη); Χωρίς πλαστικό; Ανακυκλωμένο περιεχόμενο; Άλλο
es: Declaración ecológica sobre la brillantina: Biodegradable; Compostable; No tóxico; A base de plantas (celulosa); Sin plástico; Contenido reciclado; Otra
nb: Glitter miljøvennlig påstand: Biologisk nedbrytbar; Komposterbar; Giftfri; Plantebasert (cellulose); Plastfri; Resirkulert materiale; Annet
sk-SK: Tvrdenie týkajúce sa ekologickosti lesku: Biologicky rozložiteľné; Kompostovateľné; Netoxické; Na rastlinnej báze (celulóza); Bez plastov; Recyklovaný obsah; Iné
zh-CN: 闪粉环保声明: 可生物降解; 可堆肥; 无毒; 植物基（纤维素）; 不含塑料; 包含回收材料; 其他
fi: Glitterin ympäristöystävällisyysväite: Biohajoava; Kompostoituva; Myrkytön; Kasvipohjainen (selluloosa); Muoviton; Kierrätysmateriaali; Muu
bg-BG: Твърдение за екологичност на блестящите продукти: Биоразградим; Компостируем; Нетоксичен; На растителна основа (целулоза); Без пластмаса; Рециклирано съдържание; Друго
th: การอ้างว่ากลิตเตอร์เป็นมิตรต่อสิ่งแวดล้อม: ย่อยสลายได้ทางชีวภาพ; สลายตัวได้; ปลอดสารพิษ; จากพืช (เซลลูโลส); ปราศจากพลาสติก; วัสดุรีไซเคิล; อื่นๆ
hr-HR: Tvrdnja o ekološkoj prihvatljivosti šljokica: Biorazgradivo; Može se kompostirati; Netoksično; Na biljnoj bazi (celuloza); Bez plastike; Reciklirani sadržaj; Ostalo
nl: Glitter milieuvriendelijke claim: Biologisch afbreekbaar; Composteerbaar; Niet-giftig; Plantaardig (cellulose); Plasticvrij; Gerecycled materiaal; Overig
pt-BR: Declaração ecológica do glitter: Biodegradável; Compostável; Atóxico; De origem vegetal (celulose); Livre de plástico; Conteúdo reciclado; Outro
de: Umweltfreundlichkeitsangabe für Glitzer: Biologisch abbaubar; Kompostierbar; Ungiftig; Pflanzenbasiert (Zellulose); Plastikfrei; Recycelter Anteil; Sonstige
it: Dichiarazione ecologica sul glitter: Biodegradabile; Compostabile; Atossico; A base vegetale (cellulosa); Senza plastica; Contenuto riciclato; Altro
sl-SI: Trditev, da so bleščice okolju prijazne: Biorazgradljivo; Primerno za kompostiranje; Nestrupeno; Rastlinskega izvora (celuloza); Brez plastike; Iz recikliranih materialov; Drugo
cs: Prohlášení o ekologické nezávadnosti třpytek: Biologicky rozložitelné; Kompostovatelné; Netoxické; Na rostlinné bázi (celulóza); Bez plastů; Z recyklovaných materiálů; Ostatní
fr: Allégation environnementale des paillettes: Biodégradable; Compostable; Non toxique; À base de plantes (cellulose); Sans plastique; Contenu recyclé; Autre
tr: Simin çevre dostu özelliği: Biyobozunur; Kompostlanabilir; Toksik olmayan; Bitki bazlı (selüloz); Plastik içermez; Geri dönüştürülmüş içerik; Diğer
vi: Tuyên bố về tính thân thiện với môi trường của kim tuyến: Phân hủy sinh học; Có thể ủ phân sinh học; Không độc hại; Gốc thực vật (cellulose); Không chứa nhựa; Thành phần tái chế; Khác
zh-TW: 亮粉環保聲明: 生物可分解; 可堆肥; 無毒; 植物基底 (纖維素); 無塑膠; 再生成分; 其他
en: Glitter eco-friendly claim: Biodegradable; Compostable; Non-toxic; Plant-based (cellulose); Plastic-free; Recycled content; Other
lt-LT: Blizgučių ekologiškumo teiginys: Biologiškai skaidus; Kompostuojamas; Netoksiškas; Augalinės kilmės (celiuliozė); Be plastiko; Iš perdirbtų medžiagų; Kita
pt-PT: Alegação ecológica da Glitter: Biodegradável; Compostável; Não tóxico; De origem vegetal (celulose); Sem plástico; Conteúdo reciclado; Outra
da: Glitteret markedsføres som miljøvenligt: Bionedbrydelig; Komposterbar; Ikke-giftig; Plantebaseret (cellulose); Plastikfri; Fremstillet af genbrugsmateriale; Andet
ko: 글리터 친환경 인증 표기: 생분해성; 퇴비화 가능; 무독성; 식물성(셀룰로스); 플라스틱 프리; 재활용 소재; 기타
ja: 環境に優しいグリッターの説明: 生分解性; 堆肥化可能; 無毒; 植物由来 (セルロース); プラスチックフリー; リサイクル素材; その他
sv: Glitter – hållbarhetsanspråk: Biologiskt nedbrytbar; Komposterbar; Giftfri; Växtbaserad (cellulosa); Plastfri; Återvunnet innehåll; Övrigt